# 请教各位关于减资的问题

提问人：NK_ 蜗牛君 时间：2017-12-28 14:40:58
公司减资公告后 45 日内如果有债权人要求公司清偿债务，债务必须清偿后减资程序才能往下走吗？谢谢

回答人：chenyiwei
可以在征得该债权人同意的前提下，暂时不偿还债务，但要提供令该债权人满意的还款担保。符合该条件之后，可以继续后面步骤。

提问人：NK_ 蜗牛君 时间：2017-12-29 06:54:11
谢谢陈老师回复。如果无法和债权人达成一致，是否一定要清偿债务才能减资呢？后续做工商变更登记是否需要提供与债权人达成一致的证明材料呢？谢谢！

回答人：chenyiwei
是这样，这本身就是保护债权人利益的措施。